臺灣板橋地方法院民事判決　九十一年度婚字第七○一號
　　原　　　告　甲○○
　　被　　　告　乙○○
右當事人間請求離婚事件，本院判決如左：
    主    文
准原告與被告離婚。
訴訟費用由被告負擔。
    事    實
甲、原告方面：
  一、聲明：如主文所示。
  二、陳述：
  （一）原告與被告為夫妻關係，惟被告近年來因細故及懷疑原告有外遇，多次對原
        告施以肢體暴力，並出言辱罵及恐嚇，不斷對被告施加精神、身體上之虐待
        。
  （二）被告自八十八年間起多次對原告施加肢體暴力，其中如下三次原告有去驗傷
        ：
    １、於八十八年六月十九日，在台北縣新莊市○○○路二一二巷三弄十號三樓住
        處，被告出手毆打原告，致原告受有左上臂瘀傷三Ｘ三公分、左上臂後側瘀
        傷六Ｘ七公分之傷害。
    ２、於八十八年十一月二十八日，在上開住處，被告出手毆打原告，原告因而受
        有右額一Ｘ一公分、右眼眶周圍四Ｘ二公分、右前臂一Ｘ０‧二公分、左大
        腿五Ｘ四公分之傷害。嗣後原告向本院聲請核發保護令，獲得核發。
    ３、於九十一年四月十七日上午七時四十分許，在台北縣新莊市○○路，被告騎
        乘機車自後撞擊原告所騎乘之機車，致原告人車跌倒而受有右前臂前側瘀傷
        五Ｘ一公分、左前臂近腕處瘀傷三Ｘ二公分、右肘背側瘀傷四Ｘ二公分、右
        大腿背側瘀傷四Ｘ三公分、右大腿內側瘀傷三Ｘ一公分、左膝前側瘀傷三Ｘ
        三公分。原告嗣後復向本院聲請核發保護令，亦獲得核發。
  （三）被告除以上開肢體暴力對待原告外，亦多次於兩造因細故發生爭執時，對原
        告辱罵稱：「垃圾查某」、「幹妳娘」、「臭查某」等語，致原告人格尊嚴
        嚴重受損，並恐嚇稱：「把妳拉出去踹死妳」、「我阿忠沒拿刀來把妳殺掉
        ，妳就笑我瘋子」、「後頭看妳怎麼死的還不知道」、「我隨時拿刀把妳解
        決掉，把妳雙腿給剁掉」、「要跟我離婚，我看妳怎麼死的」等語，使原告
        心生畏懼，此等話均經原告錄音可證。
  （四）原告為國中畢業，目前就讀高中補校，在電子公司擔任領班，月入約新台幣
        （下同）二萬元。
  （五）爰依民法第一千零五十二條第一項第三款夫妻之一方受他方不堪同居之虐待
        、同條第二項有重大事由，難以維持婚姻之規定，依選擇訴之合併請求判決
        兩造離婚。
  三、證據：提出戶籍謄本一件、診斷證明書三紙、本院八十九年度家護字第三五號
      、九十年度家護字第四八二號民事通常保護令各一份、錄音帶及譯文各一份為
      證。
乙、被告方面：
  一、聲明：同意原告之離婚請求。
  二、陳述：
  （一）被告承認打過原告很多次，對於原告所提出之八十八年六月、八十八年十一
        月兩張診斷證明書無意見。
  （二）九十一年四月十七日上午七時四十分許，在台北縣新莊市○○路，係被告騎
        乘機車自己跌倒，被告騎機車在原告前面，並未去撞擊原告機車。
  （三）被告承認有說過原告所提錄音帶譯文之話語。但此係因被告懷疑原告有外遇
  （四）被告為國小畢業，原來從事雜工，月入約二萬餘元，現無業。
丙、本院依職權調閱本院八十九年度家護字第三五號、九十一年度家護字第四八二號
    通常保護令全卷。
    理    由
一、按關於認諾效力之規定，於婚姻事件，不適用之；又關於訴訟上自認及不爭執事
    實之效力之規定，在撤銷婚姻、離婚或夫妻同居之訴，於撤銷婚姻、離婚或拒絕
    同居之原因、事實，亦不適用之，民事訴訟法第五百七十四條第一項、第二項前
    段分別定有明文。本件因係離婚之訴，事關身分，其事由係屬法院依職權調查之
    事項，是被告雖同意原告所為離婚之請求，亦不生訴訟法上認諾及自認之效果，
    合先敘明。
二、兩造為夫妻，現婚姻關係仍存續中之事實，業據原告提出戶籍謄本為證，並為被
    告所自認，自堪信為真實。
三、經查：
（一）原告主張被告自八十八年間起多次出手毆打原告，其中包括：(1)於八十八年六
      月十九日，在台北縣新莊市○○○路二一二巷三弄十號三樓住處，致原告受有
      左上臂瘀傷三Ｘ三公分、左上臂後側瘀傷六Ｘ七公分之傷害。(2)於八十八年十
      一月二十八日，在上開住處，原告因而受有右額一Ｘ一公分、右眼眶周圍四Ｘ
      二公分、右前臂一Ｘ０‧二公分、左大腿五Ｘ四公分之傷害，嗣後原告並向本
      院聲請核發保護令，獲得核發之事實，業據原告提出被告所不爭執之診斷證明
      書二紙、本院八十九年度家護字第三五號通常保護令一份為證，復為被告所承
      認。而被告因上開八十八年十一月二十八日毆打原告成傷而實施家庭暴力之行
      為，經本院審理認定無訛而核發禁止侵害之內容之保護令，業經本院依職權調
      取本院八十九年度家護第三五號通常保護令案卷核閱無訛，且兩造之子褚啟宏
      於該保護令事件審理中亦證稱：「我看過爸打媽好幾次」等語（見該事件八十
      九年二月十八日非訟事件筆錄），核與原告所述情節相符。
（二）原告主張被告於九十一年四月十七日上午七時四十分許，在台北縣新莊市○○
      路，騎乘機車自後撞擊原告所騎乘之機車，致原告人車跌倒而受有右前臂前側
      瘀傷五Ｘ一公分、左前臂近腕處瘀傷三Ｘ二公分、右肘背側瘀傷四Ｘ二公分、
      右大腿背側瘀傷四Ｘ三公分、右大腿內側瘀傷三Ｘ一公分、左膝前側瘀傷三Ｘ
      三公分，原告嗣後復向本院聲請核發保護令，亦獲得核發之事實，業據原告提
      出診斷證明書一紙、本院九十一年度家護字第四八二號通常保護令一份為證。
      而被告因上開九十一年四月十七日騎乘機車撞擊原告成傷而實施家庭暴力之行
      為，經本院審理認定無訛而核發禁止侵害、禁止騷擾、通話令、遷出令、遠離
      令等內容之保護令，業經本院依職權調取本院九十一年度家護第四八二號通常
      保護令案卷核閱無訛。至被告雖否認有此傷害情事，尚難採信。
（三）原告主張被告多次對原告辱罵稱：「垃圾查某」、「幹妳娘」、「臭查某」等
      語，並恐嚇稱：「把妳拉出去踹死妳」、「我阿忠沒拿刀來把妳殺掉，妳就笑
      我瘋子」、「後頭看妳怎麼死的還不知道」、「我隨時拿刀把妳解決掉，把妳
      雙腿給剁掉」、「要跟我離婚，我看妳怎麼死的」等語之事實，業據原告提出
      錄音帶及譯文各一份為證，並為被告所承認。
（四）綜上，原告所為上開主張既與所舉證據與事實相符，且衡諸上開保護令事件中
      之證人褚啟宏為兩造之子，其與被告為至親關係，要無羅織織誣指被告之必要
      ，其於該事件審理中所為證言自堪採信。是依上開事證，原告主張其迭遭被告
      毆打及辱罵、恐嚇，而受有身體上及精神上之痛苦，依本院調查之結果，自應
      認為真實。
四、按夫妻之一方，受他方不堪同居之虐待者，得向法院請求離婚，民法第一千零五
    十二條第一項第三款定有明文。所謂不堪同居虐待，係指與以身體上或精神上不
    能忍受之痛苦，致無法繼續同居者而言，並應就具體事件，衡量夫妻之一方受他
    方虐待所受侵害之嚴重性，斟酌當事人之教育程度、社會地位及其他情事，是否
    已危及婚姻關係之維繫以為斷。蓋婚姻係以夫妻之共同生活為目的，夫妻應以誠
    摯相愛為基礎，相互尊重、忍讓與諒解，且應互相協力保持其共同生活之圓滿、
    安全及幸福，因而夫妻應互相尊重以增進情感之和諧，防止家庭暴力之發生，此
    為維繫婚姻所必要。故夫妻一方之行為，凡有礙於他方配偶之人格尊嚴與人身安
    全（含肉體與精神上之痛苦），且其虐待行為已逾越夫妻通常所能忍受之程度，
    致夫妻無法繼續共同生活者，均應認符合民法第一千零五十二條第一項第三款規
    定「受他方不堪同居之虐待」。本件被告於兩造婚姻關係存續中，多次對原告施
    以毆打、辱罵及恐嚇行為，已非偶因勃谿所致，顯然無視於原告之尊嚴及人身安
    全，而對原告之身、心造成莫大傷害致受有痛苦，且兩造間互信、互諒之基礎己
    然無存，嚴重破壞兩造賴以共同生活之誠摯情愛基礎，衡諸社會一般通念及客
    觀情事，被告上開行為顯已逾越夫妻通常所能忍受之程度，堪認原告因受身體及
    精神上不可忍受之痛苦，而無法保持一安全及美滿之婚姻生活，揆諸上開說明，
    自應構成民法第一千零五十二條第一項第三款規定「不堪同居之虐待」之事由。
    從而，原告依上開規定，訴請判決離婚，洵屬有據，應予准許。
五、本件原告係主張依民法第一千零五十二條第一項第三款及同法條第二項之規定訴
    請離婚，其聲明其中一項有理由，則其餘部分不主張，是雖有單一之聲明，但訴
    訟標的則有數項，為選擇的訴之合併，本院既認原告依同法條第一項第三款之規
    定請求離婚為有理由，已如上述，則就其餘事由即無再予審酌之必要，爰不另予
    論述。
六、據上論結，本件原告之訴為有理由，爰依民事訴訟法第七十八條，判決如主文。
中　　　華　　　民　　　國　  　九十一　　年　　  八　  　月　　二十二  日
                                      臺灣板橋地方法院家事法庭
~B法　　　官　郭光興
右為正本係照原本作成
如對本判決上訴，須於判決送達後二十日內向本院提出上訴狀
中　　　華　　　民　　　國　  　九十一　　年　　  八　  　月　　二十二  日
~B法院書記官　尤秋菊
